臺灣桃園地方法院刑事判決　　　　　　 100年度交易字第53號
公　訴　人　臺灣桃園地方法院檢察署檢察官
被　　　告　王國成
上列被告因公共危險案件，經檢察官聲請以簡易判決處刑（99年
度撤緩偵字第445 號），本院認不得以簡易判決處刑（99年度桃
交簡字第4183號），改依通常程序審理，判決如下：
    主  文
本件公訴不受理。
    理  由
一、聲請簡易判決處刑意旨略以：被告王國成自民國97年8 月30
    日下午3 時許起至同日下午5 時許止，在桃園縣大園鄉親戚
    住處，飲用啤酒後，已達不能安全駕駛動力交通工具之程度
    ，仍於同日下午5 時許，自該處，騎乘車號5FH ─203 號重
    型機車上路，嗣於同日下午5 時20分許，在桃園縣大園鄉○
    ○村○○路與大工路口，為警查獲，測得呼氣酒精濃度達每
    公升0.61毫克。因認被告涉犯刑法第185 條之3 之公共危險
    罪嫌。
二、按不起訴處分已確定或緩起訴處分期滿未經撤銷者，非有下
    列情形之一，不得對於同一案件再行起訴：一、發現新事實
    或新證據者；二、有刑事訴訟法第420 條第1 項第1 款、第
    2 款、第4 款或第5 款所定得為再審原因之情形者，刑事訴
    訟法第260 條定有明文。又曾為不起訴處分、撤回起訴或緩
    起訴期滿未經撤銷，而違背刑事訴訟法第260 條之規定再行
    起訴者，得不經言詞辯論，逕諭知不受理之判決，刑事訴訟
    法第303 條第4 款、第307 條亦分別定有明文。再按被告於
    緩起訴期間內，有刑事訴訟法第253 條之3 第1 項各款情形
    之一者，檢察官得依職權或依告訴人之聲請撤銷原處分，繼
    續偵查或起訴；檢察官依刑事訴訟法第253 條之3 規定為撤
    銷緩起訴，應製作處分書敘述其處分之理由，並應以正本送
    達於告訴人、告發人、被告及辯護人；被告接受撤銷緩起訴
    處分書後，得於7 日內以書狀敘述不服之理由，經原檢察官
    向直接上級法院檢察署檢察長或檢察總長聲請再議，刑事訴
    訟法第253 條之3 第1 項、第255 條第1 項、第2 項、第
    256 條之1 第1 項分別定有明文。是被告經檢察官為緩起訴
    處分確定者，於緩起訴期間內，檢察官於符合刑事訴訟法第
    253 條之3 第1 項3 款事由之一，固得依職權或依告訴人之
    聲請撤銷原處分，繼續偵查或起訴，惟須將該撤銷處分書送
    達被告，俾被告得對該撤銷處分書聲請再議。檢察官尚不得
    在撤銷原緩起訴處分未確定前，即對同一案件（指同一被告
    之事實上同一案件）再行起訴，而使撤銷緩起訴處分程序及
    被告得聲請再議之規定形同具文，故檢察官若對業經為緩起
    訴處分確定之同一案件（指被告同一之事實上同一案件），
    於緩起訴期間內，未踐行上揭法定撤銷緩起訴處分程序而逕
    行起訴，自屬緩起訴期滿未經合法撤銷而再行起訴，法院應
    依刑事訴訟法第303 條第4 款規定諭知不受理之判決。
三、經查，本件被告王國成所涉上開罪嫌，前經臺灣桃園地方法
    院檢察署檢察官於97年9 月3 日以97年度速偵字第3777號為
    緩起訴處分，並依職權送請再議，於98年3 月5 日確定，其
    緩起訴期間自98年3 月5 日起算，至99年3 月4 日期滿，此
    有上開緩起訴處分書、台灣高等法院檢察署處分書及臺灣高
    等法院被告前案紀錄表各1 份在卷足憑。嗣被告在前述緩起
    訴處分期間內，故意再犯野生動物保育法之罪，經臺灣桃園
    地方法院檢察署檢察官以99年度撤緩字第17號撤銷緩起訴處
    分，該撤銷緩起訴處分書雖經檢察官於緩起訴期間內之99年
    2 月6 日作成，而於99年3 月2 日對外公告，惟其處分書正
    本遲至緩起訴處分期間屆滿後之99年4 月12日始送達被告，
    此有臺灣桃園地方法院檢察署送達證書1 紙、本院公務電話
    記錄1 紙、法務部檢察書類查詢系統資料1 份在卷可稽。刑
    事訴訟法第255 條第1 項、第2 項規定撤銷緩起訴處分，應
    製作處分書，敘述理由，處分書正本應送達於被告，其規範
    目的，除使被告知悉此一攸關權益之處分理由外，亦寓有落
    實刑事訴訟法第256 條之1 賦予被告得就撤銷緩起訴處分聲
    請再議之旨，以保障被告之救濟機會，並使上級檢察署檢察
    官得以審查處分之當否。是以聲請再議之期間，自收受處分
    書正本之翌日起算，若未為合法之送達，自無從起算再議之
    期間，撤銷緩起訴處分即尚未生效。實務上以檢察官之偵查
    處分無如判決宣示之規定，為恐不肖之徒在處分書送達前招
    搖撞騙，故均將處分結果先行公告，以昭公信。是類公告固
    有將檢察官之決定公示於外之形式，然而究非法定送達方法
    ，亦不能資為聲請再議期間起算之依據，其法律效果無從與
    送達同視。本件撤銷緩起訴處分雖經公告，然未於緩起訴期
    間內踐行上揭法定之撤銷緩起訴處分程序，該撤銷緩起訴處
    分自不生撤銷緩起訴之效力，復查無刑事訴訟法第260 條所
    列各款情形之一，檢察官就同一案件聲請簡易判決處刑，此
    項聲請依法與起訴有同一之效力，其聲請即屬緩起訴期滿未
    經合法撤銷而違背刑事訴訟法第260 條之規定再行起訴，揆
    諸上揭規定，應不經言詞辯論，逕為不受理之判決。
四、本件係檢察官聲請以簡易判決處刑案件，因有刑事訴訟法第
    451 條之1 第4 項但書第3 款情形，依同法第452 條規定適
    用通常程序審判。
據上論斷，應依刑事訴訟法第452 條、第303 條第4 款、第307
條，判決如主文。
中    華    民    國    100     年    3     月    4   日
                    交通法庭  審判長  法  官  徐培元
                                      法  官  陳秋君
                                      法  官  李麗珍
以上正本證明與原本無異。
如不服本判決應於判決書送達之翌日起10日內，向本院提出上訴
狀（應附繕本）。
                                      書記官  阮蘭翔
中    華    民    國  100     年    3     月    7     日